【裁判字號】    96,重附民,59
【裁判日期】    970509
【裁判案由】    侵占
【裁判全文】
臺灣板橋地方法院刑事附帶民事訴訟判決
原      告  臺北富邦商業銀行股份有限公司
法定代理人  甲○○
訴訟代理人  丙○○
被      告  乙○○
上列被告因侵占案件（96年度易字第723 號），經原告提起附帶
民事訴訟請求損害賠償，本院判決如下：
    主      文
被告應給付原告新臺幣壹仟佰柒拾壹萬陸仟元，及自民國九十
六年十一月一日起至清償日止，按年息百分之五計算之利息。
原告其餘之訴駁回。
本判決第一項於原告提供新臺幣肆佰伍拾柒萬元或等值之中央政
府建設公債九十三年度甲類第七期債票為被告供擔保後，得為假
執行。
原告其餘假執行之聲請駁回。
    事實及理由
一、原告起訴主張：被告乙○○係展鑫國際貿易有限公司（下稱
    展鑫公司）之負責人，於民國（下同）95年6 月8 日代表展
    鑫公司與原告簽立倉儲合約書，約定由展鑫公司提供上址倉
    位，供「宏富科技股份有限公司」（下稱宏富公司）向原告
    依動產擔保交易法供作動產抵押權擔保物之QP-341E-MM型號
    FUJI牌泛用機3 台，租用期限自95年3 月29日至機器移出為
    止，被告乙○○因而持有上開機器並負有保管責任，為從事
    倉儲業務之人。詎被告乙○○為他人作保因受牽連，致展鑫
    公司倒閉，而需款孔急，竟於95年8 月初在上址，遂基於意
    圖為自己不法所有之犯意，違背其保管任務，以變易持有為
    所有之意思，將其業務上所持有之上開機器出售予不詳姓名
    之中古商予以侵吞入己，原告因而受有損害，爰依侵權行為
    之法律關係，請求被告給付新臺幣（下同）16,800,000元，
    及自起訴狀繕本送達被告之翌日起至清償日止，按年息5%計
    算之利息等語，並願以中央政府建設公債93年度甲類第7 期
    債票提供擔保請求宣告假執行等語。
二、被告則以：被告當庭同意原告之請求，僅以現無資力清償等
    語資為抗辯。
三、本院之判斷：
 (一)經查：原告主張之事實，為被告所不爭執，且被告所犯上
     開侵占亦經本院96年度易字第723 號刑事判決所是認，堪
     認原告之主張為真實。至被告雖以其目前無能力清償為抗
     辯。然按有無資力償還，乃係執行問題，不得據為不負履
     行義務之抗辯（最高法院19年上字第1733號判例要旨參照
     ），是被告上開所辯，自不足採。
 (二)按因犯罪而受損害之人，於刑事訴訟程序得附帶提起民事
     訴訟，對於被告及依民法負賠償責任之人，請求回復其損
     害；其請求之範圍，依民法之規定，刑事訴訟法第487 條
     定有明文。次按因故意或過失，不法侵害他人之權利者，
     負損害賠償責任，民法第184 條第1 項前段亦有明文。查
     被告故意將其所保管之原告有之上開機器予以侵占變賣，
     致原告受有損害（已如上述），是原告主張被告應負侵權
     行為損害賠償責任，洵屬正當。再原告請求被告所侵占之
     QP-341E-MM型號FUJI牌泛用機，於原告侵占時即95年8 月
     間之價值為1 台4,572,000 元，有中華徵信所企業股份有
     限公司2008年3 月10日中徵字第20080057號函在卷可稽，
     亦為兩造所不爭執，是就原告之請求於13,716,000元（計
     算式：4,572,000 ×3 ＝13,716,000）範圍內，為有理由
     ，應予准許，逾此範圍之請求，則並無理由，故應予以駁
     回。
     。
 (三)從而，原告依侵權行為之法律關係，請求被告給付13,716,
     000 元及自96年11月1日（即起訴狀繕本送達被告之翌日）
     起至清償日止，按年息5%計算之法定遲延利息，為有理由
     ，應予准許，逾此範圍之請求，則予以駁回。
四、又原告既已陳明願供擔保聲請宣告假執行，爰特酌定相當擔
    保金額准許之。至其敗訴部分，其假執行之聲請即無所據，
    應併予以駁回。
五、據上論結，本件原告之訴為有一部有理由，一部無理由，應
    依刑事訴訟法第502 條、第491 條第10款，民事訴訟法第39
    0 條第2 項，判決如主文。
中    華    民    國    97    年    5     月    9     日
                     刑事第五庭  法  官  潘  長  生
以上正本證明與原本無異。
對於本判決如有不服，應於送達後10日內，向本院提出上訴狀，
但非對刑事訴訟之判決有上訴時，不得上訴。
                                書記官  彭  麗  紅
中    華    民    國    97    年    5     月    9     日


司法院資訊處製作；財團法人民間司法改革基金會備份。
